# Referat

## Om Generalvorssamlingen
- **Sted:** Bergstua
- **Dato:** 28/10 - 2023
- **Antall oppmøtte:** 5
- **Y variabel:** 2
- Sivert åpner Genvors kl 18:40, kun halvannen time etter oppsatt tid
- Ottar blir valgt til ordstyrer

## Valg av drikkeprotokoller
- Det blir foreslått å endre noen ord i paragraf 6.3.3
    * Torstein: Foreslår at shitposting skal straffes på et vis:
                Ordstyrer bedømmer hvorvidt det er begått misbruk
    * Sivert: Misbruk av paragraf 6.3.3 straffes med at vedkommende
              drikker alle slurkene selv.

- Vi stemmer over om vi skal legge til en paragraf om _ond tro_ /
  _shitposting_ i.fl. 6.3.3.
    * nummer 5: det er litt gøy å være litt ond og misbruke [6.3.3 red.anm.]
    * Torstein: overstadig misbruk burde straffes
    * nummer 5: ikke mulig å være for ekstrem i misbruk av 6.3.3
    * [Her følger en opphetet debatt om fri debatt som fort eskalerte til
      misbruk av paragraf 6.3.3]
    * [Her følger en lang diskusjon om stemmesystemet]
    * Vi stemmer. 6 personer til stede. ... vi er 7 personer til stede.
      Forslaget nedstemt.

- Nina: Motstandenvinen må drikkes opp i kveld. (Men det er kanskje
        for mye.)
    * Vi går rett til avstemning. 7 personer til stede. Gikk ikke igjennom
    * Torstein: Genvors plikter å _forsøke_ å drikke opp vinen.
    * Vi stemmer. Motstandens femte generalvorsamling høsten 2023 stemmer
      enstemmig for forslaget og det går dermed igjennom.

- Konkrete forslag til endring av ord i paragraf 6.3.3
    * Endre 5: Sivert til Eirik... nedstemt
    * Endre 4: Seriøst til Eirik... vedtatt
    * Endre 7: Volleyball til "som vi vedtok nå" [forslaget trukket
      og stemt imot samtidig]
    * Endre 7: Volleyball til GitHub... vedtatt
    * Endre 3: Saksofon til Volleyball... vedtatt seks av sju
    * Endre 2: London til Danmark... nedstemt seks av sju
    * Endre 6: Useriøst til Danmark... vedtatt

- Bytte nr. 9 "nei" til "Genvors"
    * Simen: nei
    * Sivert: nei
    * Torstein: nei
    * Vi stemmer og de aller fleste stemmer nei. Nedstemt.


## Valg av skåleprotokoller
- Vi går igjennom skåleprotokollene i en vanvittig fart.
    * "Kverulering er en vesentlig del av generalvorsamling" ....
- Eiriks forslag: Til ordlyd i 6.4.2: _Det nye styremedlemet_ tiltrer ikke...
    * Kommentar: Alle må ta lambo
    * Det stemmes i første omgang at "Alle må ta lambo", og det vedtas
    * Forslag: alle i det gamle styret skal ta lambo og laste opp
      videobevis på GitHub [forslaget trekkes]
    * "furuholt, sett deg i mellom"
    * Ordstyrer melder toalettskål og setter inn DARTH SIVERT
    * Sivert deler ut 30 slurker til Simen H.
    * Forslag: Det nye styret trer ikke inn før de har tatt lambo
               ved første anledning. Vedtatt

- På dette tidspunkt går vi også gjennom to diskusjonsforslag fra
  github som ikke omtaler statuttforslag. Vi blir enige om å vente
  til faktiske statuttforslag blir sendt inn senere på kvelden.

## Statuttendringer
- Vi starter med statuttendringer 21:02
- Statuttendring fra Torstein: "Elektrastyret må skrive kontrakt ved
  overtakelse av midler"
    * Mange innlegg blir presentert.
    * Det blir stilt spørsmål om en alumni eller elektra-
      styret skal forvalte Motstandens midler (instrumenter,
      penger og annet) dersom Motstanden legges ned.
    * Jørgen: Fuck Elektra
    * Sivert tror ikke alumni kommer til å investere tubaen
      i aksjefond.
    * Simen H. presiserer at det ikke kun er snakk om en tuba men
      mye utstyr som tar mye plass.
    * Torstein poengterer at han og flere andre alumni ville vært
      villige til å ofre lagringsplass for å sikre at Motstanden
      overlever.


## Nytt styre
- Leder: **Navn**
- Økonomiingeniør: **Navn**
- Musikkingeniør: **Navn**
- PR og kommunikasjonsansvarlig: **Navn**
- Webingeniør: **Navn**

## Møtekritikk
todo...
